臺灣彰化地方法院彰化簡易庭民事判決
111年度彰簡字第437號
原      告  中國信託商業銀行股份有限公司

法定代理人  利明献  


訴訟代理人  王三仁  
被      告  松旺飲料有限公司

法定代理人  林秉俊  
被      告  松勇飲料有限公司

法定代理人  林秉俊  
上二人之
訴訟代理人  劉家靜  
被      告  林秉德  

上列當事人間確認出資額存在事件，本院於民國111年10月11日
言詞辯論終結，判決如下：
    主      文
確認被告林秉德對於被告松旺飲料有限公司有新臺幣222,222元
之出資額存在。
確認被告林秉德對於被告松勇飲料有限公司有新臺幣666,667元
之出資額存在。
訴訟費用由被告負擔。
    事實及理由
一、被告林秉德未於言詞辯論期日到場，核無民事訴訟法第386
    條所列各款情形，爰依原告之聲請，由其一造辯論而為判決
    。　
二、原告主張：被告林秉德積欠原告新臺幣(下同)197,814 元及
    利息、執行費用未清償，經原告依強制執行程序取得本院11
    0年度司執字第58809號債權憑證(下稱系爭執行名義)在案。
    又原告持系爭執行名義向本院聲請執行被告林秉德對被告松
    旺飲料有限公司(下稱松旺公司)、松勇飲料有限公司(下稱
    松勇公司)之出資額債權，並經本院執行處於111年6月9日發
    予111年度司執字第28790號扣押命令(下稱系爭執行卷、系
    爭扣押命令)，禁止被告林秉德在被告松旺公司、松勇公司
    之出資額(即松旺公司222,222元、松勇公司666,667元，下
    稱系爭出資額)，於原告債權範圍內為移轉或其他處分，並
    禁止被告松旺公司、松勇公司就被告林秉德之出資額為移轉
    、變更章程或其他處分，惟被告松旺公司、松勇公司竟以被
    告林秉德現無任何出資額存在為由聲明異議。惟依被告松旺
    公司、松勇公司之公司歷史登記資料及被告林秉德之110年
    度綜合所得稅各類所得資料清單所載，被告林秉德對被告松
    旺公司、松勇公司分別有系爭出資額，且各有營利的所得收
    入，是被告松旺公司、松勇公司之異議為不實，故原告自得
    提起本件訴訟確認上開出資額存在，爰依強制執行法第120
    條第2項規定提起本件訴訟等語。並聲明：如主文第1、2項
    所示。
三、被告方面：　　
　㈠被告松旺公司、松勇公司則以：被告林秉德的系爭出資額已
    於111年6月2日轉讓予其他股東，同年月6日到經濟部辦理變
    更，但同年月11日收到經濟部以印鑑不符為由駁回登記函等
    語。並聲明：原告之訴駁回。
　㈡被告林秉德未於言詞辯論期日到場，亦未提出書狀作何聲明
    或陳述。　
四、本院會同原告及到庭之被告松旺公司、松勇公司，整理不爭
    執事實如下(見本院卷第121頁)：
  ㈠被告林秉德積欠原告197,814元本息及違約金，以系爭執行名
    義向本院聲請強制執行被告林秉德對被告松旺公司及被告松
    勇公司之系爭出資額，經本院以系爭執行事件於111年6月9
    日就系爭出資額核發扣押命令，其等於111年6月10日收受送
    達。被告松旺公司及被告松勇公司於111年6月20日以「債務
    人現無出資額存在，無從扣押」為由聲明異議。
  ㈡被告松旺公司原公司負責人原為被告林秉德，其出資額原為1
    00 萬元，嗣後將777,778元出資額轉讓與其他股東並於107
    年6月15日完成公司變更登記，嗣於107年11月21日申請變更
    負責人暨董事為林秉俊迄今。
  ㈢被告松勇公司原公司負責人原為被告林秉德，嗣經全體股東
    同意於110年9月16日申請變更負責人暨董事為林秉俊迄今。
  ㈣被告林秉德於被告松旺公司登記出資額為222,222元；被告林
    秉德於被告松勇公司登記出資額為666,667元。嗣於111年6
    月2日經全體股東同意轉讓訴外人林宜幸，惟因印鑑不符經
    主管機關否准登記。　　
五、本院得心證之理由：
  ㈠經查，被告松旺公司為有限公司，於98年9月10日設立登記，
    登記資本額為1,000,000元，原董事為被告林秉德，嗣將777
    ,778元出資額轉讓與其他股東，並於107年6月15日完成公司
    變更登記；被告松勇公司亦為有限公司，於98年9月2日設立
    登記，登記資本額為3,000,000元，原董事為被告林秉德，
    嗣將2,333,333元出資額轉讓與其他股東，並經全體股東同
    意於110年9月16日申請變更董事為林秉俊等情，有經濟部商
    工登記公示資料、公司登記表影像檔資料查詢清單、經濟部
    函、有限公司變更登記表、松旺及松勇公司章程、股東同意
    書等資料可佐(見本院卷第57頁、59頁、第61至89頁、系爭
    執行卷第41、67-77頁)，且為原告及被告松旺公司、松勇公
    司所不爭執，堪信真實。
　㈡被告松旺公司、松勇公司雖辯稱系爭出資額已合法轉讓林宜
    幸等語，並提出原告形式上不爭執之松旺、松勇飲料有限公
    司股東同意出資額轉讓契約書為證，惟查：
  ⒈有限公司章程應載明股東姓名或名稱、資本總額及各股東出
    資額；股東非得其他股東表決權過半數之同意，不得以其出
    資之全部或一部，轉讓於他人；公司設立登記後，有應登記
    之事項而不登記，或已登記之事項有變更而不為變更之登記
    者，不得以其事項對抗第三人，公司法第101條第1項第3款
    、第4款、第111條第1項、第12條分別定有明文。是有限公
    司股東將出資額轉讓他人，祇須雙方意思表示合致並符合公
    司法第111條第1項規定，固即生移轉效力，但倘未將該出資
    額轉讓事項向主管機關申請登記，即不得以之對抗第三人。
    其次，第三人就執行債權人依強制執行法第115條至第117條
    規定所發扣押命令，已向執行法院聲明異議，債權人縱未向
    管轄法院提起訴訟，亦僅生執行法院不得依強制執行法第11
    9條第2項規定，逕向該第三人為強制執行而已，故第三人未
    依強制執行法第120條第3項之規定撤銷該扣押命令前，該扣
    押命令不生失權效果，仍有拘束力，倘第三人逕向債務人為
    清償，仍有強制執行法第51條之適用，對債權人不生效力(
    最高法院95年度台上字第1761號判決意旨參照)。
　⒉被告松旺公司、松勇公司於本院言詞辯論時陳稱系爭出資已
    讓與訴外人，惟因印鑑不符而被經濟部駁回等語(見本院卷
    第120頁)，且有系爭執行命令卷附之經濟部函(見系爭執行
    卷第55、59頁)在卷可稽；再者，本院民事執行處於系爭執
    行事件，已依原告之聲請核發系爭扣押命令，並於110年6月
    10日送達至被告松旺及松勇公司，有系爭扣押命令及送達證
    書可佐(見系爭執行卷第29、31、33頁)，則系爭扣押命令依
    強制執行法第118條第2項之規定，自110年6月10日送達被告
    松旺及松勇公司時起，即發生禁止被告林秉德就系爭出資額
    為移轉或其他處分，及禁止被告松旺及松勇公司就被告林秉
    德之系爭出資額為移轉、變更章程或其他處分之效力，因此
    ，倘被告林秉德或被告松旺及松勇公司其後就系爭出資額有
    為妨礙執行效果之行為，則依前揭說明及類推適用強制執行
    法第51條第2項之規定，對原告自不生效力，而被告松旺及
    松勇公司自陳於111年6月11日收到經濟部以印鑑不符為由駁
    回登記函，則縱使被告松旺及松勇公司其後已補正，乃於系
    爭扣押命令生效之後，系爭出資額之轉讓對原告自不生移轉
    效力。被告松旺及松勇公司固堅稱已完成轉讓登記，惟直至
    本件言詞辯論終結時，均未提出扣押前系爭出資額轉讓並經
    主管機關核准變更登記之相關事證，是依前揭規定，被告松
    旺公司、松勇公司均不得以此尚未完成登記之轉讓出資額事
    由對抗原告。　
五、綜上所述，被告林秉德雖將其對被告松旺、松勇公司出資轉
    讓予林宜幸，並得其他股東表決權過半數之同意，但未經主
    管機關核准為變更登記，自不得對抗原告。從而，原告請求
    確認被告林秉德對被告松旺公司有222,222元出資額存在；
    對被告松勇公司有666,667元之出資額存在，即屬有據，均
    為有理由，應予准許。
六、本件事證已臻明確，原告其餘攻擊防禦方法，核與判決結果
    不生影響，爰不逐一論述。
七、訴訟費用負擔之依據：民事訴訟法第78條、第85條第1項前
    段。
中    華    民    國   111    年    11    月    1     日
                  臺灣彰化地方法院彰化簡易庭
                      法  官  范嘉紋
以上正本係照原本作成。　　　　　　　　　　　
如對本判決上訴，須於判決送達後20日內向本院提出上訴狀(須
附繕本)。如委任律師提起上訴者，應一併繳納上訴審裁判費。
中　　華　　民　　國　　111 　年　　11　　月　　2 　　日
                      書記官  顏麗芸